【裁判字號】    89,易,411
【裁判日期】    890411
【裁判案由】    竊盜
【裁判全文】
台灣台中地方法院刑事判決                          八十九年度易字第四一一號
    公  訴  人  臺灣臺中地方法院檢察署檢察官
    被      告  丙○○
右列被告因竊盜等案件，經檢察官提起公訴（八十八年度偵字第二三五五五、一四一
二一號），本院判決如左：
    主  文
丙○○故買贓物，累犯，處有期徒刑肆月；偽造之Ｎ二－一八二一號自小客車車牌貳
面，沒收。
    事  實
一、丙○○素行不佳，前曾於民國（下同）八十六年間因違反麻醉藥品管理條例罪，
    經本院判處有期徒刑三月確定，並於八十七年四月三十日易科罰金執行完畢，詎
    仍不知悔改，明知同一車牌僅適用同一車輛，不得於二部同型車輛上同時懸掛同
    號車牌，且出售車輛者除須出示車輛行車執照之來源證明外，車輛車身前後均應
    懸掛車牌始為合法來源之車輛，於得知友人甲○○所有自小客車車款及車號後，
    竟於民國（下同）八十八年五、六月間，向丁○○（民國六十二年十二月二十四
    日、Ｚ000000000號）表示欲以新台幣（下同）五萬元之價格，購買與
    甲○○車型相同之自小客車一部，經丁○○轉告綽號「阿南」者，同意採行綽號
    「阿南」者委由丁○○轉達之購買與甲○○所有未報失竊之車號、車型相同之自
    小客車，即ＡＢ車之交易方式，遂於八十八年六月間，在台中市區，明知丁○○
    交付綽號「阿南」之不詳姓名男子所兜售之無法出示行車執照且僅懸掛一面與他
    人自小客車車牌號碼Ｎ二－一八二一號相同之Ｂ車（原車牌號碼應為Ｋ四－七七
    九０號，車主為乙○○，於八十八年五月六日在台中市○○○路前失竊），係來
    歷不明，且懸掛偽造車牌之車輛，仍予以買受，供己代步之用，足以生損害於監
    理機關對車籍管理之正確性及原Ｎ二－一八二一號車牌之所有人甲○○，嗣於八
    十八年六月十一日二十二時三十分許，將前開車輛停放在台中市○○路三一號前
    ，為警循線查獲，並扣得偽造之Ｎ二－一八二一號自小客車車牌二面。
二、案經臺中市警察局報請臺灣臺中地方法院檢察署檢察官偵查起訴。
    理  由
一、訊據被告對於右揭事實坦承不諱，核與被害人乙○○及證人丁○○所指訴暨證述
    之情節相符，並有扣案之鑰匙、暫時停車牌及車輛竊盜、車牌失竊資料個別查詢
    報表－－－－查詢車輛認可資料及贓物領據各一份在卷足資佐證，被告買受該車
    輛時，既已知悉該車僅懸掛一面車牌，車號復與友人甲○○車號相同，屬ＡＢ車
    ，且綽號「阿南」者及丁○○亦未一併交付該車之行車執照，又被告於購買之際
    ，與出售者即綽號「阿南」及仲介者即丁○○均知悉系爭車輛僅五萬元之售價，
    係與市價顯不相當，且屬ＡＢ車之Ｂ車，足認被告購買當時，對於上開車輛為來
    源不明之懸掛偽造友人車牌之贓車，已知之甚詳，事證至臻明確，被告犯行洵堪
    認定。
二、核被告所為，係犯刑法第三百四十九條第二項之故買贓物罪及刑法第二百十六條
    、第二百十二條之行使偽造車牌特許證罪。被告所犯上開二罪間，有方法結果之
    牽連關係，為牽連犯，應從一重之故買贓物罪處斷。公訴意旨固未就被告故買贓
    物部分事實起訴，惟此部分事實與業經起訴之行使偽造車牌特許證部分犯行為牽
    連犯，屬裁判上一罪關係，本院自得併予審酌。至於公訴意旨謂系爭懸掛偽造車
    牌之乙○○所有車輛係被告所竊得，既為被告所否認，且證人丁○○亦證稱該車
    輛確係伊介紹被告向綽號「阿南」者所購得，自不得僅憑上開車輛係乙○○之失
    竊車輛，而無其他相關證據作為佐證之下，遽此即謂被告涉有竊盜罪嫌，此部分
    事實原應為無罪之諭知，惟公訴意旨認此部分犯行與前揭論罪科刑之行使偽造車
    牌特許證犯行，有牽連犯關係，屬裁判上一罪，故不另為無罪之諭知，附此敘明
    。被告前於八十六年間曾因違反麻醉藥品管理條例罪，經本院判處有期徒刑三月
    確定，並於八十七年四月三十日易科罰金執行完畢，此有台灣台中地方法院檢察
    署刑案資料查註紀錄表一份在卷可按，五年以內再犯本件有期徒刑以上之罪，為
    累犯，應依刑法第四十七條規定加重其刑。爰審酌被告因一時貪念購買贓物，其
    犯罪之動機、目的、手段、品行尚非甚佳，此有台灣台中地方法院檢察署刑案資
    料查註紀錄表一份在卷可按、所生危害及犯罪後之態度等一切情狀，量處如主文
    所示之刑。偽造之Ｎ二－一八二一號車牌二面，係被告供犯罪所用之物，且屬被
    告所有，爰依法併予宣告沒收之。至於被告友人丁○○介紹被告購買上開懸掛偽
    造車牌贓車之事實，應由檢察官為適法之處理，併此說明。
據上論斷，應依刑事訴訟法第二百九十九條第一項前段，刑法第三百四十九條第二項
、第二百十六條、第二百十二條、第五十五條、第四十七條、第三十八條第一項第二
款，罰金罰鍰提高標準條例第一條前段，判決如主文。
中    華    民    國      八十九      年      四      月        十一    日
                                      台灣台中地方法院刑事第二庭
                                              法  官  林  靜  芬
右正本證明與原本無異。
如不服本判決，應於判決送達後十日內向本院提出上訴狀，上訴於臺灣高等法院臺中
分院(須附繕本)。
                                              書記官
中    華    民    國      八十九      年      四      月        十三    日
附錄論罪科刑實體法條文：
刑法第二百十六條
行使第二百十條至第二百十五條之文書者，依偽造、變造文書或登載不實事項或使登
載不實事項之規定處斷。
刑法第二百十二條
偽造、變造護照、旅券、免許證、特許證及關於品行、能力、服務或其他相類之證書
、介紹書，足以生損害於公眾或他人者，處一年以下有期徒刑、拘役或三百元以下罰
金。
刑法第三百四十九條
收受贓物者，處三年以下有期徒刑、拘役或五百元以下罰金。
搬運、寄藏、故買贓物或為牙保者，處五年以下有期徒刑、拘役或科或併科一千元以
下罰金。
因贓物變得之財物，以贓物論。


司法院資訊處製作；財團法人民間司法改革基金會備份。
